# 每股收益的计算

提问人：cpab 时间：2019-04-22 00:37:59
2018 年注会教材第 28 章每股收益 653 页：
每股收益的计算：
例 28-8
某企业 2016 年和 2017 年归属于普通股股东的净利润分别为 1596 万元和 1848 万元， 2016 年 1 月 1 日发行在外的普通股 800 万股， 2016 年4 月 1 日按市价新发行普通股 160 万股， 2017 年 7 月 1 日分派股票股利，以 2016 年 12 月 31 日总股本 960 万股为基数每 10 股送 3 股，假设不存在其他股数变动因素。 2017 年比较利润表中基本每股收益的计算如下：
2017 年度发行在外普通股加权平均数 =（800+160+288）*12/12=1248万股
2016 年度发行在外普通股加权平均数=8001.3+1601.3*9/12=1196 万股2017 年基本每股收益 =1848/1248=1.48 元/股2016 年基本每股收益 =1596/1196=1.33 元/股请教：在计算 2016 年的每股收益时，将 2016 年的股份均*2017 年资本公积转增股本的转股率 1.3. 但在计算 2017 年的每股收益时，对 2016年持有的股本 960 万股，没有考虑转股率1.3，是否 2016 年、 2017 年计算的口径不统一，我理解 2017 年发行在外普通股加权平均数=（800+160）
*1.3+288=1536 万股。我的理解对吗？谢谢！

回答人：chenyiwei
“2017 年度发行在外普通股加权平均数 =（800+160+288）12/12=1248万股”，其中加上 288 （=96030%），且没有乘以月份权数，就已经考虑了转股的影响了，不存在计算口径不统一的问题。